【裁判字號】    97,再微,8
【裁判日期】    971126
【裁判案由】    清償債務
【裁判全文】
臺灣臺中地方法院民事裁定              97年度再微字第8號
再審原告    乙○○
再審被告    花旗商業銀行股份有限公司
法定代理人  甲○○
上列當事人間請求給付簽帳卡消費款事件，再審原告對於民國97
年9月18日本院97年度小上字第79號民事確定判決，提起再審之
訴，本院裁定如下：
    主  文
再審之訴駁回。
再審訴訟費用由再審原告負擔。
    理  由
一、本件再審意旨略以：(一)原審法官未依再審原告於第一、二審
    提出之證據逕自判決，而訴外人階梯公司負責人顏尚武於台
    灣台北地方法院檢察署96年度偵字第11759號案件，已向再
    審原告之債權銀行即再審被告協議承受再審原告之債務，且
    亦經階梯公司履行清償債務動作，再審原告之債務已移轉至
    階梯公司，兩造間已無債權債務關係，此應傳訊階梯公司負
    責任顏尚武作證。(二)再審被告與階梯公司係進行策略聯盟共
    同推廣之合作關係，再審被告若欲將貨款一次撥付予階梯公
    司，應依金管會命令金管銀（四）字第09380119號令通知再
    審原告，經再審原告同意後始得一次撥付予特約商店；且依
    財北國稅中南營業二字第090011806號函，階梯公司已擅自
    歇業他遷不明，再審原告之情形符合相關法律規定，而向再
    審被告申請以爭議帳款處理，並以存證信函向階梯公司終止
    契約及向再審被告申請免予支付。原審就此證據疏未斟酌，
    爰依民事訴訟法第496條第1項第13款之規定，提起本件再審
    之訴，並聲明：(1)原判決對於再審原告連帶給付再審被告新
    台幣（下同）83,858元，及自民國97年1月12日起至清償日
    止，按年息20%計算之利息，及該部分訴訟費用暨假執行均
    廢棄；(2)再審被告之訴及其假執行之聲請均駁回；(3)發回鈞
    院更審。
二、按再審之訴，應於30日之不變期間內提起。前項期間，自判
    決確定時起算，判決於送達前確定者，自送達時起算；其再
    審之理由發生或知悉在後者，自知悉時起算，民事訴訟法第
    500 條第1項、第2項定有明文。
三、經查，本件再審原告係以民事訴訟法第496條第1項第13款規
    定，提起本件再審之訴，自應遵守民事訴訟法第500條第1項
    、第2項所定30日不變期間。雖再審原告主張其發現未經斟
    酌之證物或得使用該證物之時間係判決確定30日後，惟其知
    悉並未逾5年云云，惟該再審理由所稱之「證據」於原審審
    理中既已存在，再審原告於收受原審判決時顯已知悉該「證
    據」於原審審理中是否未斟酌，是其30日之不變期間應自判
    決確定或送達時起算。又原審（97年度小上字第79號）於97
    年9月18日宣判，因該判決不得上訴，自應於97年9月18日確
    定，而該判決係於97年9月25日送達兩造，有送達回證附於
    原審卷宗可稽，依民事訴訟法第500條第2項規定，該期間應
    自送達時即97年9月25日起算，再審原告遲至97年10月29日
    始具狀提出本件再審之訴，有該再審訴狀上之收文章可憑，
    顯已逾上開民事訴訟法第500條第1項規定之30日不變期間。
四、綜上所述，再審原告提起本件再審已逾30日之不變期間，其
    訴為不合法，應予駁回。
據上論結，依民事訴訟法第436條之32第4項、第502條第1項、第
95 條、第78條，裁定如主文。
中    華    民    國    97    年    11    月    26    日
                  民事第一庭    審判長法  官  張瑞蘭
                                      法  官  陳毓秀
                                      法  官  卓進仕
正本係照原本作成
本裁定不得抗告
中    華    民    國    97    年    11    月    26    日
                                      書記官  賴榮順


司法院資訊處製作；財團法人民間司法改革基金會備份。
